<!DOCTYPE html PUBLIC "-//W3C//DTD XHTML 1.0 Transitional//EN" "http://www.w3.org/TR/xhtml1/DTD/xhtml1-transitional.dtd">
<html xmlns="http://www.w3.org/1999/xhtml">
<head>
	<meta http-equiv="Content-Type" content="text/html; charset=iso-8859-1" />
	<title>Ymmärrä suomea</title>
	<style type="text/css" media="all">@import "css/styles.css";</style>
	<script type="text/javascript" src="swfobject.js"></script>
</head>
<body class="font-medium">
	<div id="main-wrapper">
		<div id="topbar"></div>
		<div id="main-menu">
			<table cellspacing="0" cellpadding="0" border="0" class="add-links"><tr>
				<td class="item"><img class="raquo" src="i/raquo.gif" alt="" height="7" width="4" /><a href="/ymmarra/index.php?moduli=sanakirja">Sanakirja</a></td>
				<td class="item"><img class="raquo" src="i/raquo.gif" alt="" height="7" width="4" /><a href="/ymmarra/index.php?moduli=verbit">Verbiluettelo</a></td>
				<td class="item"><img class="raquo" src="i/raquo.gif" alt="" height="7" width="4" /><a href="/ymmarra/index.php?moduli=kielioppi">Kielioppi</a></td>
			</tr></table>
			<table cellspacing="0" cellpadding="0" border="0"><tr>
				<td class="item"><img class="raquo" src="i/raquo.gif" alt="" height="7" width="4" /><a href="/ymmarra/index.php">Etusivu</a></td>
				<td class="item"><img class="raquo" src="i/raquo.gif" alt="" height="7" width="4" /><a href="/ymmarra/index.php?moduli=tekstit">Lukutekstit</a></td>
			</tr></table>
		</div>
		<div id="content">
			<table cellspacing="0" cellpadding="0" border="0" id="content-wrapper"><tr>
				<td>
					<div id="left-menu">
												<div class="header-verb"><span>Verbit</span></div>
						<div class="menu">
								<div class="init"><a href="/ymmarra/index.php?moduli=verbit&kirjain=a">A</a></div>
								<div class="init"><a href="/ymmarra/index.php?moduli=verbit&kirjain=e">E</a></div>
								<div class="init"><a href="/ymmarra/index.php?moduli=verbit&kirjain=h">H</a></div>
								<div class="init"><a href="/ymmarra/index.php?moduli=verbit&kirjain=i">I</a></div>
								<div class="init"><a href="/ymmarra/index.php?moduli=verbit&kirjain=j">J</a></div>
								<div class="init"><a href="/ymmarra/index.php?moduli=verbit&kirjain=k">K</a></div>
								<div class="init"><a href="/ymmarra/index.php?moduli=verbit&kirjain=l">L</a></div>
								<div class="init"><a href="/ymmarra/index.php?moduli=verbit&kirjain=m">M</a></div>
								<div class="init"><a href="/ymmarra/index.php?moduli=verbit&kirjain=n">N</a></div>
								<div class="init"><a href="/ymmarra/index.php?moduli=verbit&kirjain=o">O</a></div>
								<div class="init"><a href="/ymmarra/index.php?moduli=verbit&kirjain=p">P</a></div>
								<div class="init"><a href="/ymmarra/index.php?moduli=verbit&kirjain=r">R</a></div>
								<div class="init"><a href="/ymmarra/index.php?moduli=verbit&kirjain=s">S</a></div>
								<div class="init"><a href="/ymmarra/index.php?moduli=verbit&kirjain=t">T</a></div>
								<div class="init"><a href="/ymmarra/index.php?moduli=verbit&kirjain=u">U</a></div>
								<div class="init"><a href="/ymmarra/index.php?moduli=verbit&kirjain=v">V</a></div>
								<div class="init"><a href="/ymmarra/index.php?moduli=verbit&kirjain=y">Y</a></div>
								<div class="init"><a href="/ymmarra/index.php?moduli=verbit&kirjain=Ä">Ä</a></div>
						</div>					</div>
				</td>
				<td>
					<div id="main-content">
						<div id="path">
							<a href=".">Etusivu</a> &gt; <a href="/ymmarra/index.php?moduli=verbit&kirjain=S">S</a>						</div>
													<h1>SUOJATA</h1>
						<table cellspacing="0" cellpadding="0" border="0">
							<tr>
								<td colspan="2" style="padding-bottom:10px;"><strong>Aktiivin indikatiivi</strong></td>
							</tr>
							<tr>
								<td><pre>PREESENS                   
minä      suojaan          
sinä      suojaat          
hän       suojaa           
me        suojaamme        
te        suojaatte        
he        suojaavat        

PASSIIVI
          suojataan        

IMPERFEKTI                 
         suojasin          
         suojasit          
         suojasi           
         suojasimme        
         suojasitte        
         suojasivat        

PASSIIVI
         suojattiin        

PERFEKTI
olen     suojannut         
olet     suojannut         
on       suojannut         
olemme   suojanneet        
olette   suojanneet        
ovat     suojanneet        

PASSIIVI
on       suojattu          

PLUSKVAMPERFEKTI
olin     suojannut         
olit     suojannut         
oli      suojannut         
olimme   suojanneet        
olitte   suojanneet        
olivat   suojanneet        

PASSIIVI
oli      suojattu          
</pre></td>
								<td>&nbsp;&nbsp;&nbsp;</td>
								<td><pre>     KIELTOMUOTO
     en        suojaa
     et        suojaa
     ei        suojaa
     emme      suojaa
     ette      suojaa
     eivät     suojaa


     ei        suojata

   
     en        suojannut
     et        suojannut
     ei        suojannut
     emme      suojanneet
     ette      suojanneet 
     eivät     suojanneet


     ei        suojattu


     en      ole suojannut
     et      ole suojannut
     ei      ole suojannut
     emme    ole suojanneet
     ette    ole suojanneet
     eivät   ole suojanneet


     ei      ole suojattu


     en    ollut  suojannut
     et    ollut  suojannut
     ei    ollut  suojannut
     emme  olleet suojanneet
     ette  olleet suojanneet
     eivät olleet suojanneet


     ei    ollut  suojattu
</pre></td>
							</tr>
						</table>
						<table cellspacing="0" cellpadding="0" border="0">
							<tr>
								<td colspan="2" style="padding-bottom:10px;"><strong>Aktiivin konditionaali</strong></td>
							</tr>
							<tr>
								<td><pre>PREESENS
minä     suojaisin         
sinä     suojaisit         
hän      suojaisi          
me       suojaisimme       
te       suojaisitte       
he       suojaisivat       

PASSIIVI
         suojattaisiin     

PERFEKTI
olisin   suojannut         
olisit   suojannut         
olisi    suojannut         
olisimme suojanneet        
olisitte suojanneet        
olisivat suojanneet        

PASSIIVI
olisi    suojattu          
</pre></td>
								<td>&nbsp;&nbsp;&nbsp;</td>
								<td><pre> 
    en          suojaisi
    et          suojaisi
    ei          suojaisi
    emme        suojaisi
    ette        suojaisi
    eivät       suojaisi


    ei          suojattaisi


     en olisi    suojannut
     et olisi    suojannut
     ei olisi    suojannut
     emme olisi  suojanneet
     ette olisi  suojanneet
     eivät olisi suojanneet


     ei olisi    suojattu
</pre></td>
							</tr>
						</table>
						<table cellspacing="0" cellpadding="0" border="0">
							<tr>
								<td colspan="2" style="padding-bottom:10px;"><strong>Aktiivin potentiaali</strong></td>
							</tr>
							<tr>
								<td><pre>PREESENS 
minä     suojannen         
sinä     suojannet         
hän      suojannee         
me       suojannemme       
te       suojannette       
he       suojannevat       

PASSIIVI
         suojattaneen      

PERFEKTI
lienen   suojannut         
lienet   suojannut         
lienee   suojannut         
lienemme suojanneet        
lienette suojanneet        
lienevät suojanneet        

PASSIIVI
lienee   suojattu          
</pre></td>
								<td>&nbsp;&nbsp;&nbsp;</td>
								<td><pre> 
     en          suojanne
     et          suojanne
     ei          suojanne
     emme        suojanne
     ette        suojanne
     eivät       suojanne


     ei          suojattane


     en    liene suojannut
     et    liene suojannut
     ei    liene suojannut
     emme  liene suojanneet
     ette  liene suojanneet
     eivät liene suojanneet


     ei    liene suojattu
</pre></td>
							</tr>
						</table>
						<table cellspacing="0" cellpadding="0" border="0">
							<tr>
								<td colspan="2" style="padding-bottom:10px;"><strong>Aktiivin imperatiivi</strong></td>
							</tr>
							<tr>
								<td><pre>PREESENS

(sinä)   suojaa            
(hän)    suojatkoon        
(me)     suojatkaamme      
(te)     suojatkaa         
(he)     suojatnevat       

PASSIIVI
         suojattakoon      

PERFEKTI

ole      suojannut         
olkoon   suojannut         
olkaamme suojanneet        
olkaa    suojanneet        
olkoot   suojanneet        

PASSIIVI

olkoon   suojattu          
</pre></td>
								<td>&nbsp;&nbsp;&nbsp;</td>
								<td><pre> 

     älä         suojaa
     älköön      suojatko
     älkäämme    suojatko
     älkää       suojatko
     älkööt      suojatko


    älköön      suojattako



     älä ole       suojannut
     älköön olko   suojannut
     älkäämme olko suojanneet
     älkää olko    suojanneet
     älkööt olko   suojanneet



     älköön olko   suojattu
</pre></td>
							</tr>
						</table>
						<table cellspacing="0" cellpadding="0" border="0">
							<tr>
								<td colspan="2" style="padding-bottom:10px;"><strong>Verbin nominaalimuodot</strong></td>
							</tr>
							<tr>
								<td><pre>I INFINITIIVI              

Lyhyempi muoto:            
         suojata           

Pitempi muoto:             
         suojatakseni      
         suojataksesi
         suojatakseen
         suojataksemme
         suojataksenne
         suojatakseen

III  INFINITIIVI           

inessiivi    suojaamassa   
elatiivi     suojaamasta   
illatiivi    suojaamaan    
adessiivi    suojaamalla
abessiivi    suojaamatta   
instruktiivi suojaaman     
                           
Passiivi
instruktiivi suojattaman   
                           
                           
</pre></td>
								<td>&nbsp;&nbsp;&nbsp;</td>
								<td><pre> II INFINITIIVI

 inessiivi    suojatessa
 instruktiivi suojaten

 Passiivi
 inessiivi    suojattaessa






   IV INFINITIIVI

   nominatiivi  suojaaminen
   partitiivi   suojaamista
    

   I PARTISIIPPI
   aktiivi      suojaava
   passiivi     suojattava

   II PARTISIIPPI
   aktiivi      suojannut
   passiivi     suojattu
</pre></td>
							</tr>
						</table>

					</div>
				</td>
			</tr></table>		</div>
		<div id="footer"><a href="http://www.oph.fi/"><img src="i/oph_logo_ymmarrasuomea.gif" width="157" height="35" alt="OPH" /></a></div>
	</div>
</body>
</html>
